臺灣高等法院刑事判決　　　　　　　　100年度上易字第971號
上　訴　人
即　被　告　李桂蘭
選任辯護人　陳明彥律師
上列上訴人因侵占案件，不服臺灣板橋地方法院99年度易字第27
63號，中華民國100年3月4日第一審判決（起訴案號：臺灣板橋
地方法院檢察署99年度調偵字第1486號），提起上訴，本院判決
如下：
    主  文
上訴駁回。
李桂蘭緩刑參年。
    事  實
一、李桂蘭自民國82年12月26日起，受僱於國泰人壽保險股份有
    限公司（下稱國泰人壽公司），在該公司展業新莊通訊處擔
    任營業專員，負責招攬保險、收取保險費、各種保險金給付
    申請及款項轉交、保單質押貸款之申請及收取利息、清償款
    項等業務，為從事業務之人。詎李桂蘭竟分別基於意圖為自
    己不法所有而侵占業務上所持有之物之犯意或概括犯意，先
    後於如附表所示時間，向如附表所示之保險客戶收取保單質
    押貸款清償款項、續期保險費或保單質押貸款利息（款項種
    類及金額詳如附表所示，收取方式均為現金）後，未依規定
    繳回國泰人壽公司，以變易持有為所有之意思而侵占入己，
    侵占金額共計新臺幣（下同）936,032 元。嗣經國泰人壽公
    司發現後向李桂蘭追索，李桂蘭始賠償共計853,820 元。
二、案經國泰人壽公司訴請臺灣板橋地方法院檢察署（下稱板橋
    地檢署）檢察官偵查起訴。
    理  由
甲、程序方面：
  1.證人沈美雲曾於99年8 月6 日檢察官偵查中到庭具結作證，
    其向檢察官所為之言詞陳述，並無證據證明有何顯不可信之
    情況，且與本案待證事實相關，依刑事訴訟法第159條之1第
    2項規定，得為證據。
  2.卷附國泰人壽公司員工基本資料及任免調遷業務資料（員工
    李桂蘭）、保險客戶沈美雲聲明書、詹智翔聲明書（要保人
    為詹黃麗美）、詹黃麗美聲明書、黃玉娟聲明書、邱潘秀玲
    聲明書、邱文隆聲明書各1 份、陳沛汝聲明書2 份等資料，
    均屬被告以外之人於審判外之書面陳述，而公訴人及被告就
    上開書面陳述，於本院調查證據時知有刑事訴訟法第159 條
    第1 項不得為證據之情形，均未於言詞辯論終結前聲明異議
    ，視為同意作為證據，本院審酌該等書面陳述作成之情形均
    屬正常，並無任何不當之情形，且與待證事實有關聯性，認
    適當作為證據，故上開書面陳述依刑事訴訟法第159 條之5
    之規定，均具有證據能力。
乙、實體方面：
一、訊據上訴人即被告李桂蘭於本院坦承有附表編號一至二十二
    號所示犯行，核與證人沈美雲於偵查中及原審審理時證述之
    情節（見板橋地檢署99年度調偵字第1486號偵查卷第8- 9頁
    、原審100年2月15日審判筆錄）相符，並有國泰人壽公司員
    工基本資料及任免調遷業務資料（員工李桂蘭）、保險客戶
    沈美雲聲明書、詹智翔聲明書（要保人為詹黃麗美）、詹黃
    麗美聲明書、黃玉娟聲明書、邱潘秀玲聲明書、邱文隆聲明
    書、被告書立之切結書（含流用明細表）、聲明書各1份、
    陳沛汝聲明書2 份、自動墊繳保險費清償證明、保險契約書
    各3份（見板橋地檢署99年度他字第2793號偵查卷第2-3、6-
    21頁）附卷可稽，足認被告此部分之自白與事實相符，堪予
    採信。本件事證明確，被告如附表所示之業務侵占犯行均堪
    認定，應予依法論科。
二、被告所為如附表編號一、二所示犯行之新舊法比較：
  (一)按被告為如附表編號一、二所示犯行後，刑法及刑法施行法
    均經修正公布，並自95年7月1日起開始施行（下稱修正後刑
    法），又本次刑法修正之比較新舊法，應就罪刑有關之共犯
    、未遂犯、想像競合犯、牽連犯、連續犯、結合犯，以及累
    犯加重、自首減輕暨其他法定加減原因（如身分加減）與加
    減例等一切情形，綜其全部罪刑之結果而為比較，最高法院
    95年5月23日第8次刑事庭會議決議可資參照。
  (二)依刑法施行法第1條之1之規定，「中華民國94年1月7日刑法
    修正施行後，刑法分則編所定罰金之貨幣單位為新臺幣。94
    年1月7日刑法修正時，刑法分則編未修正之條文定有罰金者
    ，自94年1月7日刑法修正施行後，就其所定數額提高為30倍
    。但72年6 月26日至94年1月7日新增或修正之條文，就其所
    定數額提高為3倍」。是就刑法第336條第2 項之罰金刑之最
    高度，固僅係貨幣單位變更，實際數額仍屬一致，惟就最低
    度部分，修正後刑法第33條第5款修正主刑之種類，即：「
    罰金新臺幣1 千元以上，以百元計算之」。與被告行為時舊
    刑法第33條第5款主刑之種類，即：「罰金銀元1元（即新臺
    幣3元）以上」相較之下，以適用舊法對被告有利。
  (三)刑法第56條有關連續犯之規定，於同上時日修正公布施行，
    修正前原規定：「連續數行為而犯同一罪名者，以一罪論。
    但得加重其刑至二分之一」，修正後則刪除連續犯之規定。
    本件被告所為如附表編號二所示之5 次業務侵占犯行，依舊
    法規定為連續犯，以一罪論，但得加重其刑至二分之一，如
    依新法，因連續犯規定已刪除，應將其上開各次犯行分論併
    罰，較舊法規定為重，比較言之，以舊法對被告有利。
  (四)刑法第51條第5 款有關有期徒刑定應執行刑之規定，亦於同
    上時日修正公布施行，修正前原規定：「宣告多數有期徒刑
    者，於各刑中之最長期以上，各刑合併之刑期以下，定其刑
    期。但不得逾20年」，修正後則規定：「宣告多數有期徒刑
    者，於各刑中之最長期以上，各刑合併之刑期以下，定其刑
    期。但不得逾30年」。修正後刑法對於有期徒刑合併定應執
    行刑之上限予以提高至30年，與舊法上限20年相比較，以舊
    法對被告有利。
  (五)綜合上述各條文修正前後之比較後，修正後之刑法及刑法施
    行法等相關法律規定並未對被告更為有利，揆諸修正後刑法
    第2 條第1 項前段規定，被告所為如附表編號一、二所示犯
    行即均應適用行為時（修正前刑法）之法律以論處。
三、查被告係受僱於告訴人國泰人壽公司，在該公司展業新莊通
    訊處擔任營業專員，負責招攬保險、收取保險費、各種保險
    金給付申請及款項轉交、保單質押貸款之申請及收取利息、
    清償款項等業務，為從事業務之人，已如前述，其竟利用職
    務之便，侵占業務上所持有、應繳回公司之款項，核其所為
    ，均係犯刑法第336條第2項之業務侵占罪。被告所為如附表
    編號二所示之5 次業務侵占犯行，犯罪時間緊接，方法相同
    ，觸犯構成要件相同之罪名，顯係基於概括犯意為之，為連
    續犯，該部分應依修正前刑法第56條之規定論以一罪，並依
    法加重其刑。至如附表編號一所示犯行部分，因該犯行與如
    附表編號二所示犯行之犯罪時間相距約3年7個月，時間相距
    甚久，被害人亦不相同，尚難認定該部分犯行與如附表編號
    二所示犯行係基於概括犯意為之而成立連續犯，公訴意旨誤
    認如附表編號一所示犯行與如附表編號二所示犯行間，亦應
    成立連續犯，尚有未合，附此敘明。如附表編號十、十四、
    十五、十八、十九、二二所示部分，被告均係向保險客戶陳
    沛汝同時收取2 份保單之續期保險費而侵占之，業據被告於
    本院審理時供述明確（見原審100年2月15日審判筆錄），各
    為事實上一罪，併予敘明。被告所為如附表所示之22次業務
    侵占犯行，犯意各別、時間不同，各應分論併罰。
四、原審詳查後，認被告業務侵占犯行明確，援引刑法第2條第1
    項前段、第336條第2 項、第41條第1項前段，修正前刑法第
    56條、第41條第1項前段、第2 項、第51條第5款，刑法施行
    法第1條之1、第3條之1第3項，罰金罰鍰提高標準條例第1條
    前段，修正（廢止）前罰金罰鍰提高標準條例第2 條規定，
    並審酌被告擔任告訴人公司之員工，竟違反職務上之誠實原
    則，利用職務之便，侵占業務上所保管之款項，行為實有不
    當，且尚未全數賠償告訴人所受之損害，惟念被告並無前科
    ，有本院被告前案紀錄表在卷可考，且其各次侵占之金額均
    非甚鉅，犯後復已坦承大部分犯行，並賠償大部分侵占金額
    （於原審已賠償如附表編號一、編號二(1)、(2)、(3)、編號三
    、編號五至二二所示之侵占金額），及其犯罪之動機、目的
    、手段、所得利益、告訴人所受損失等一切情狀，分別量處
    如原審判決主文所示之刑或宣告刑（詳如附表所示）。又說
    明關於如附表編號一至四所示部分，被告犯罪之時間均在96
    年4 月24日以前，合於中華民國96年罪犯減刑條例規定之減
    刑條件，該部分應依該條例第2條第1 項第3款規定，分別減
    其刑期2分之1，並與如附表編號五至二二所示部分合併定其
    應執行之刑。再說明關於易科罰金折算標準部分，被告為如
    附表編號一、二所示犯行時之刑法第41條第1 項前段規定：
    「犯最重本刑為5年以下有期徒刑以下之刑之罪，而受6個月
    以下有期徒刑或拘役之宣告，因身體、教育、職業、家庭之
    關係或其他正當事由，執行顯有困難者，得以1元以上3元以
    下折算1日，易科罰金。」、同條第2項規定：「併合處罰之
    數罪，均有前項情形，其應執行之刑逾6 月者，亦同。」關
    於易科罰金之折算標準，修正前罰金罰鍰提高標準條例第2
    條前段（自95年7月1日起已刪除）規定，就其原定數額提高
    為100倍折算1日，則被告於上開行為時之易科罰金折算標準
    ，應以銀元300元折算1日，經折算為新臺幣後，即應以新臺
    幣900元折算1日。惟刑法第41條已於94年1月7日修正、同年
    2月2日公布，並自95年7月1日開始施行，修正後該條第1 項
    前段規定為：「犯最重本刑為5 年以下有期徒刑以下之刑之
    罪，而受6個月以下有期徒刑或拘役之宣告者，得以新臺幣1
    千元、2千元或3千元折算1日，易科罰金。」、第2項規定為
    ：「前項規定於數罪併罰，其應執行之刑未逾6 月者，亦適
    用之。」該條復於98年12月15日修正、同年月30日公布，並
    自99年1月1日開始施行，修正後該條第1 項前段規定並未變
    更，第8項則規定為：「第1項至第4項及第7項之規定，於數
    罪併罰之數罪均得易科罰金或易服社會勞動，其應執行之刑
    逾6 月者，亦適用之。」比較歷次修正前後易科罰金之折算
    標準，以行為時之規定較有利於被告，自應依刑法第2條第1
    項前段，適用修正前（即被告為如附表編號一、二所示犯行
    時）刑法第41條第1 項前段規定，定被告所為上開犯行（如
    附表編號一、二所示犯行部分）減刑後易科罰金之折算標準
    。另就被告所為如附表編號三至二二所示犯行部分，亦分別
    依（修正後）刑法第41條第1 項前段規定，諭知如附表編號
    三所示犯行減刑前後、如附表編號四所示犯行減刑後，及如
    附表編號五至二二所示犯行易科罰金之折算標準。又被告上
    開各項犯行業經定應執行刑，經比較歷次修正前後有關刑法
    第41條規定後，依95年7月1日修正前刑法第41條第1 項前段
    、第2 項之規定，併予諭知定應執行刑後易科罰金之折算標
    準，以資懲儆。核原審認事用法並無違誤，量刑亦頗適當，
    應予維持。
五、被告上訴，對原審認定之犯罪事實並未爭執，僅主張原審量
    刑過重，其已自行與告訴人和解，並已賠償告訴人全部損害
    ，告訴人同意不再追究，並請求宣告緩刑等語。經查：被告
    侵占之時間頗長，侵占數額累計近百萬元，原審分別情形，
    科以有期徒刑六月至九月之刑責，並定執行刑有期徒刑貳年
    ，難謂過重，被告上訴請求從輕量刑並無理由，應予駁回。
    惟本院審酌被告並未曾因故意犯罪受有期徒刑以上刑之宣告
    ，有本院被告前案紀錄表可佐。被告係因當時家境不好，有
    父母子女要扶養，一時失慮，而犯本案，經此教訓，應知警
    惕，且已年逾半百，智慮較為成熟，現已與被害人達成和解
    ，被害人亦表示同意法院對其宣告緩刑，有和解書乙紙在卷
    可參，認所宣告之刑，以暫不執行為適當，爰併宣告緩刑三
    年，以啟自新。
據上論斷，應依刑事訴訟法第368條、刑法第74條第1 項第1款，
判決如主文。
本案經檢察官陳傳宗到庭執行職務。
中    華    民    國  100    年    5    月    31    日
            刑事第十七庭  審判長法  官  王炳梁
                                法  官  黃雅芬
                                法  官  陳世宗
以上正本證明與原本無異。
不得上訴。
                                書記官  李佳穎
中    華    民    國   100    年    5     月    31    日
附錄：本案論罪科刑法條全文
法條：刑法第336條第2項
對於公務上或因公益所持有之物，犯前條第1項之罪者，處1年以
上7年以下有期徒刑，得併科5千元以下罰金。
對於業務上所持有之物，犯前條第1項之罪者，處6月以上5年以
下有期徒刑，得併科3千元以下罰金。
前二項之未遂犯罰之。
┌────────────────────────────────────────────┐
│附表（犯罪事實欄之金額均為新臺幣）                                                      │
├──┬─────────────────────────┬──────┬────────┤
│編號│               犯    罪    事    實               │   罪  名   │科刑（宣告刑、減│
│    │                                                  │            │得之刑及易科罰金│
│    │                                                  │            │折算標準）      │
├──┼─────────────────────────┼──────┼────────┤
│一  │於89年6 月間某日，向保險客戶黃玉娟收取第0000000000│犯業務侵占罪│處有期徒刑柒月，│
│    │號保單質押貸款清償款項13萬元。                    │            │減為有期徒刑月│
│    │（即起訴書附表編號1 部分所示犯行）                │            │又拾伍日，如易科│
│    │                                                  │            │罰金，以銀元佰│
│    │                                                  │            │元即新臺幣玖佰元│
│    │                                                  │            │折算壹日。      │
├──┼─────────────────────────┼──────┼────────┤
│二  │自93年1 月29日起至95年3 月間某日止，連續向下列保險│連續犯業務侵│處有期徒刑玖月，│
│    │客戶收取款項，共計收取422,266 元：(1)於93年1 月29日│占罪        │減為有期徒刑肆月│
│    │，向邱文隆收取第0000000000號保單質押貸款清償款項26│            │又拾伍日，如易科│
│    │萬元；(2)於93年3 月間某日，向沈美雲收取第0000000000│            │罰金，以銀元佰│
│    │號保單第7 期續期保險費27,458元；(3)於93年7 月13日，│            │元即新臺幣玖佰元│
│    │向邱潘秀玲收取第0000000000號保單質押貸款清償款項8 │            │折算壹日。      │
│    │萬元；(4)於94年3 月間某日，向沈美雲收取第0000000000│            │                │
│    │號保單第8 期續期保險費27,404元；(5)於95年3 月間某日│            │                │
│    │，向沈美雲收取第0000000000號保單第9 期續期保險費27│            │                │
│    │,404元。                                          │            │                │
│    │（即起訴書附表編號2 至6 部分所示犯行）            │            │                │
├──┼─────────────────────────┼──────┼────────┤
│三  │於95年11月間某日，向保險客戶詹黃麗美收取第00000000│犯業務侵占罪│處有期徒刑陸月，│
│    │80號保單第9 期續期保險費24,148元。                │            │如易科罰金，以新│
│    │（即起訴書附表編號7 部分所示犯行）                │            │臺幣壹仟元折算壹│
│    │                                                  │            │日，減為有期徒刑│
│    │                                                  │            │月，如易科罰金│
│    │                                                  │            │，以新臺幣壹仟元│
│    │                                                  │            │折算壹日。      │
├──┼─────────────────────────┼──────┼────────┤
│四  │於96年3 月間某日，向保險客戶沈美雲收取第0000000000│犯業務侵占罪│處有期徒刑柒月，│
│    │號保單第10期續期保險費27,404元。                  │            │減為有期徒刑月│
│    │（即起訴書附表編號8 部分所示犯行）                │            │又拾伍日，如易科│
│    │                                                  │            │罰金，以新臺幣壹│
│    │                                                  │            │仟元折算壹日。  │
├──┼─────────────────────────┼──────┼────────┤
│五  │於96年5 月間某日，向保險客戶詹黃麗美收取第00000000│犯業務侵占罪│處有期徒刑陸月，│
│    │80號保單第10期續期保險費24,148元。                │            │如易科罰金，以新│
│    │（即起訴書附表編號9 部分所示犯行）                │            │臺幣壹仟元折算壹│
│    │                                                  │            │日。            │
├──┼─────────────────────────┼──────┼────────┤
│六  │於96年5 月間某日，向保險客戶詹黃麗美收取第00000000│犯業務侵占罪│處有期徒刑陸月，│
│    │85號保單質押貸款利息數千元（本次與附表編號七、十一│            │如易科罰金，以新│
│    │、十六所示犯行共4 次合計收取利息20,279元）。      │            │臺幣壹仟元折算壹│
│    │（即起訴書附表編號10部分所示犯行）                │            │日。            │
├──┼─────────────────────────┼──────┼────────┤
│七  │於96年11月中旬某日，向保險客戶詹黃麗美收取第348130│犯業務侵占罪│處有期徒刑陸月，│
│    │1385號保單質押貸款利息數千元（本次與附表編號六、十│            │如易科罰金，以新│
│    │一、十六所示犯行共4 次合計收取利息20,279元）。    │            │臺幣壹仟元折算壹│
│    │（即起訴書附表編號11部分所示犯行）                │            │日。            │
├──┼─────────────────────────┼──────┼────────┤
│八  │於96年11月底某日，向保險客戶詹黃麗美收取第00000000│犯業務侵占罪│處有期徒刑陸月，│
│    │80號保單第11期續期保險費24,148元。                │            │如易科罰金，以新│
│    │（即起訴書附表編號14部分所示犯行）                │            │臺幣壹仟元折算壹│
│    │                                                  │            │日。            │
├──┼─────────────────────────┼──────┼────────┤
│九  │於97年1 月間某日，向保險客戶陳沛汝收取第0000000000│犯業務侵占罪│處有期徒刑陸月，│
│    │號保單第28期續期保險費12,600元。                  │            │如易科罰金，以新│
│    │（即起訴書附表編號15部分所示犯行）                │            │臺幣壹仟元折算壹│
│    │                                                  │            │日。            │
├──┼─────────────────────────┼──────┼────────┤
│十  │於97年4 月間某日，向保險客戶陳沛汝同時收取第723094│犯業務侵占罪│處有期徒刑陸月，│
│    │9195號保單第29期續期保險費12,600元及第0000000000號│            │如易科罰金，以新│
│    │保單第37期續期保險費8,017 元，共計20,617元。      │            │臺幣壹仟元折算壹│
│    │（即起訴書附表編號16、17部分所示犯行）            │            │日。            │
├──┼─────────────────────────┼──────┼────────┤
│十一│於97年5 月中旬某日，向保險客戶詹黃麗美收取第348130│犯業務侵占罪│處有期徒刑陸月，│
│    │1385號保單質押貸款利息數千元（本次與附表編號六、七│            │如易科罰金，以新│
│    │、十六所示犯行共4 次合計收取利息20,279元）。      │            │臺幣壹仟元折算壹│
│    │（即起訴書附表編號12部分所示犯行）                │            │日。            │
├──┼─────────────────────────┼──────┼────────┤
│十二│於97年5 月底某日，向保險客戶詹黃麗美收取第00000000│犯業務侵占罪│處有期徒刑陸月，│
│    │80號保單第12期續期保險費24,148元。                │            │如易科罰金，以新│
│    │（即起訴書附表編號18部分所示犯行）                │            │臺幣壹仟元折算壹│
│    │                                                  │            │日。            │
├──┼─────────────────────────┼──────┼────────┤
│十三│於97年6 月8 日，向保險客戶沈美雲收取第0000000000號│犯業務侵占罪│處有期徒刑陸月，│
│    │保單第11期續期保險費27,404元。                    │            │如易科罰金，以新│
│    │（即起訴書附表編號19部分所示犯行）                │            │臺幣壹仟元折算壹│
│    │                                                  │            │日。            │
├──┼─────────────────────────┼──────┼────────┤
│十四│於97年7 月間某日，向保險客戶陳沛汝同時收取第723094│犯業務侵占罪│處有期徒刑陸月，│
│    │9195號保單第30期續期保險費12,600元及第0000000000號│            │如易科罰金，以新│
│    │保單第38期續期保險費8,017 元，共計20,617元。      │            │臺幣壹仟元折算壹│
│    │（即起訴書附表編號20、21部分所示犯行）            │            │日。            │
├──┼─────────────────────────┼──────┼────────┤
│十五│於97年10月間某日，向保險客戶陳沛汝同時收取第723094│犯業務侵占罪│處有期徒刑陸月，│
│    │9195號保單第31期續期保險費12,600元及第0000000000號│            │如易科罰金，以新│
│    │保單第39期續期保險費8,017 元，共計20,617元。      │            │臺幣壹仟元折算壹│
│    │（即起訴書附表編號22、23部分所示犯行）            │            │日。            │
├──┼─────────────────────────┼──────┼────────┤
│十六│於97年11月間某日，向保險客戶詹黃麗美收取第00000000│犯業務侵占罪│處有期徒刑陸月，│
│    │85號保單質押貸款利息數千元（本次與附表編號六、七、│            │如易科罰金，以新│
│    │十一所示犯行共4 次合計收取利息20,279元）。        │            │臺幣壹仟元折算壹│
│    │（即起訴書附表編號13部分所示犯行）                │            │日。            │
├──┼─────────────────────────┼──────┼────────┤
│十七│於97年11月間某日，向保險客戶詹黃麗美收取第00000000│犯業務侵占罪│處有期徒刑陸月，│
│    │80號保單第13期續期保險費24,148元。                │            │如易科罰金，以新│
│    │（即起訴書附表編號24部分所示犯行）                │            │臺幣壹仟元折算壹│
│    │                                                  │            │日。            │
├──┼─────────────────────────┼──────┼────────┤
│十八│於98年1 月間某日，向保險客戶陳沛汝同時收取第723094│犯業務侵占罪│處有期徒刑陸月，│
│    │9195號保單第32期續期保險費12,600元及第0000000000號│            │如易科罰金，以新│
│    │保單第40期續期保險費8,017 元，共計20,617元。      │            │臺幣壹仟元折算壹│
│    │（即起訴書附表編號25、26部分所示犯行）            │            │日。            │
├──┼─────────────────────────┼──────┼────────┤
│十九│於98年4 月間某日，向保險客戶陳沛汝同時收取第723094│犯業務侵占罪│處有期徒刑陸月，│
│    │9195號保單第33期續期保險費12,600元及第0000000000號│            │如易科罰金，以新│
│    │保單第41期續期保險費8,017 元，共計20,617元。      │            │臺幣壹仟元折算壹│
│    │（即起訴書附表編號27、28部分所示犯行）            │            │日。            │
├──┼─────────────────────────┼──────┼────────┤
│二十│於98年4 月3 日，向保險客戶沈美雲收取第0000000000號│犯業務侵占罪│處有期徒刑陸月，│
│    │保單第12期續期保險費27,489元。                    │            │如易科罰金，以新│
│    │（即起訴書附表編號29部分所示犯行）                │            │臺幣壹仟元折算壹│
│    │                                                  │            │日。            │
├──┼─────────────────────────┼──────┼────────┤
│二一│於98年5 月間某日，向保險客戶詹黃麗美收取第00000000│犯業務侵占罪│處有期徒刑陸月，│
│    │80號保單第14期續期保險費24,148元。                │            │如易科罰金，以新│
│    │（即起訴書附表編號30部分所示犯行）                │            │臺幣壹仟元折算壹│
│    │                                                  │            │日。            │
├──┼─────────────────────────┼──────┼────────┤
│二二│於98年7 月間某日，向保險客戶陳沛汝同時收取第723094│犯業務侵占罪│處有期徒刑陸月，│
│    │9195號保單第34期續期保險費12,600元及第0000000000號│            │如易科罰金，以新│
│    │保單第42期續期保險費8,017 元，共計20,617元。      │            │臺幣壹仟元折算壹│
│    │（即起訴書附表編號31、32部分所示犯行）            │            │日。            │
├──┴─────────────────────────┴──────┴────────┤
│共計侵占936,032 元。                                                                    │
│                                                                                        │
└────────────────────────────────────────────┘